最高法院民事裁定　　　　　　　　　　　　　　　　九十一年度台抗字第四八九號
　　再 抗告 人　寶固營造股份有限公司
　　法定代理人　張木盛
右再抗告人因與國立中正大學間聲請停止執行事件，對於中華民國九十一年七月八日
台灣高等法院裁定（九十一年度抗字第一九七八號），提起再抗告，本院裁定如左：
    主  文
再抗告駁回。
再抗告程序費用由再抗告人負擔。
    理  由
本件台灣台北地方法院（下稱台北地院）依相對人國立中正大學之聲請，裁定台灣嘉
義地方法院（下稱嘉義地院）九十年度執字第九一四四號強制執行事件之強制執行程
序，除相對人提存於台北地院提存所之新台幣（下同）八千八百萬元等值之台灣銀行
嘉義分行可轉讓定期存單外（九十一年度存字第一號），於相對人補供擔保五千七百
四十三萬一千五百十一元（原誤載為五千六百八十一萬四千二百九十三元，業已裁定
更正如上金額）或同面額之台灣銀行嘉義分行可轉讓定期存單後，在台北地院九十年
度仲訴字第二三號請求撤銷仲裁判斷事件判決確定前停止。相對人不服該裁定關於補
增擔保金部分，提起抗告，原法院以：再抗告人持中華民國仲裁協會八十九年度仲聲
字第００六號仲裁判斷書、台北地院九十年度仲執字第二二號裁定及原法院九十年度
抗字第三八一七號裁定，聲請嘉義地院民事執行處核發執行命令（九十年度執字第九
一四四號），查扣相對人在台灣銀行嘉義分行之000000000000號校務基
金專戶存款九千八百八十三萬一千零七十五元（含債權額八千七百四十二萬三千六百
二十七元及自八十八年七月十四日起至九十年十二月三十一日止按年息百分之五計算
之利息一千零七十九萬零二百三十元，暨執行費六十一萬七千二百十八元），有上開
仲裁判斷書、民事裁定及執行命令可稽，則相對人以其已向台北地院提起撤銷仲裁判
斷之訴（九十年度仲訴字第二三號）為由，聲請該地院准供擔保後停止嘉義地院九十
年度執字第九一四四號強制執行事件之強制執行程序，依仲裁法第四十二條之規定，
自屬有據。按法院酌定擔保金額而為准許停止強制執行之裁定者，該項擔保係備供債
權人因停止執行所受損害之賠償，其數額應依標的物停止執行後，債權人未能即時受
償或利用該標的物所受之損害額，而非以標的物之價值或其債權額為依據。查相對人
若依嘉義地院民事執行處九十年十一月二十二日執行命令於三十日內自動履行，則由
仲裁判斷書命其給付之本息以觀，再抗告人可受清償之金額即與嘉義地院民事執行處
上開查扣之存款相近，是以再抗告人因無法及時受償可能遭受之損害，即應以九千八
百八十三萬一千零七十五元為計算基準。而依據再抗告人提出之支票、通知函、放款
繳納單及明細表等件，倘其無法及時清償票據債務、銀行貸款，以再抗告人所稱相對
人提起之撤銷仲裁判斷訴訟終結需時五年計算，應負擔法定遲延利息（銀行貸款部分
包括違約金）七百八十一萬三千五百四十九元及四千五百八十八萬六千七百十九元。
至再抗告人積欠八十五年度營利事業所得稅及印花稅，暨其可得之預期利益，或與之
是否能及時受償無涉，或因其未提出證據釋明，則為不可採。因此，再抗告人因無法
及時受償可能遭受之損害，共五千三百七十萬零二百六十八元。次查相對人已提存八
千八百萬元等值之台灣銀行嘉義分行可轉讓定期存單於台北地院提存所（九十一年度
存字第一號），有提存書可憑，再抗告人上開因停止執行可能遭受之損害即有足額之
擔保，自無再命補增擔保金額之必要，因而將台北地院所為裁定關於命相對人補增供
擔保金額（原誤載為五千六百八十一萬四千二百九十三元，業已裁定更正為五千七百
四十三萬一千五百十一元）部分廢棄，尚無違誤。原裁定既認再抗告人因停止執行可
能遭受之損害為五千三百七十萬零二百六十八元，且再抗告人就債權額及至九十年十
二月三十一日止之利息暨執行費，亦聲請嘉義地院民事執行處查扣相對人在台灣銀行
嘉義分行之000000000000號校務基金專戶存款九千八百八十三萬一千零
七十五元，則該裁定認相對人所提存八千八百萬元等值之台灣銀行嘉義分行可轉讓定
期存單已足擔保再抗告人因停止執行可能遭受之損害，自無不合。再抗告意旨，指摘
原裁定不當，聲明廢棄，非有理由。
據上論結，本件再抗告為無理由。依仲裁法第五十二條，非訟事件法第二十八條、第
八條第二項，民事訴訟法第四百九十二條第一項、第九十五條、第七十八條，裁定如
主文。
中      華      民      國    九十一    年      八      月    二十三    日
                              最高法院民事第一庭
                                  審判長法官  李  錦  豐
                                        法官  楊  鼎  章
                                        法官  吳  麗  女
                                        法官  許  朝  雄
                                        法官  陳  淑  敏
      右正本證明與原本無異
                                              書  記  官
中      華      民      國    九十一    年      九      月     十六     日
